【裁判字號】    97,訴,3333
【裁判日期】    970912
【裁判案由】    搶奪等
【裁判全文】
臺灣板橋地方法院刑事判決              97年度訴字第3333號
公  訴  人  臺灣板橋地方法院檢察署檢察官
被      告  庚○○
            癸○○
上列被告因搶奪案件，經檢察官提起公訴（97年度偵字第18644
號），本院依簡式審判程序，判決如下：
    主  文
庚○○所犯如附表所示之罪，各處如附表所示之刑，應執行有期
徒刑參年拾月。
癸○○犯故買贓物罪，處有期徒刑肆月，如易科罰金，以新臺幣
壹仟元折算壹日。
    事  實
一、庚○○前於民國九十五年間因詐欺案件，經本院以九十五年
    度訴字第四三六號判處有期徒刑五月確定，復經本院以九十
    六年度聲減字第四六二四號裁定減為二月又十五日確定，甫
    於民國九十六年十月二十一日有期徒刑執行完畢出監。詎仍
    不知悔改，庚○○意圖為自己不法之所有，分別於附表編號
    一至九所示之犯罪時間、犯罪地點，對附表所示被害人為附
    表所示行為，取得附表所示之物。庚○○於竊得附表編號八
    所示之物後，於九十七年六月間某日，見報紙上癸○○所刊
    登「萬物皆收」之廣告，與癸○○相約在臺北市統領百貨前
    、臺北縣板橋市新埔捷運站前等處，癸○○明知庚○○所有
    之手錶及數位相機係來路不明之贓物，仍基於故買贓物之犯
    意，接續於九十七年六月九日、同年月十一日、同年月十二
    日向庚○○以每只新臺幣（以下同）一百五十元及二千元之
    代價，故買手錶共一百五十八只、ＳＯＮＹ廠牌數位相機一
    臺（已歸還被害人七十七只手錶）。嗣庚○○於九十七年六
    月二十日晚間九時四十分許，在臺北縣板橋市○○○街一百
    一十六巷二十三號四樓為警查獲，始知上情。庚○○於有偵
    查權限之機關尚未知悉其為附表編號二、三、四、五、六、
    七、八之犯行前，即向臺北縣政府警察局新莊分局員警自承
    犯罪而接受裁判。
二、臺灣板橋地方法院檢察署檢察官偵查起訴。本院於準備程序
    進行中，庚○○及癸○○均就被訴事實為有罪之陳述，經告
    知簡式審判程序之旨，並聽取各當事人之意見後，本院合議
    庭裁定由受命法官獨任進行簡式審判程序。
    理  由
一、上揭犯罪事實，業據被告庚○○及癸○○於本院審理時自白
    不諱，二人自白部分互核相符，且與證人甲○○、曹寶劍、
    壬○○、乙○○、子○○、丁○○、辛○○、丙○○、戊○○、黃玉枝、徐至億於警詢及偵查中證述情節相符，並有報
    案三聯單、指認用被告庚○○照片、查獲現場、贓物照片、
    房屋租賃契約書、自由時報「高價收購萬物皆收」之廣告一
    紙、贓物領據、車輛認領保管單、庫存資料明細表、歸還明
    細表、監視器翻拍照片在卷可佐，足證被告二人前揭自白確
    與事實相符。從而本案事證明確，被告二人犯行均堪認定，
    自應依法論科。
二、核被告庚○○所為，係犯刑法第三百三十五條第一項之侵占
    罪、同法三百二十條第一項之普通竊盜罪、同法三百二十一
    條第一項第三款之攜帶兇器竊盜罪、同法第三百二十五條第
    一項之搶奪罪；被告癸○○所為係犯刑法第三百四十九條第
    二項之故買贓物罪。被告庚○○所犯上開九罪，犯意個別、
    行為互殊，應分論併罰。被告癸○○之三次故買贓物犯行，
    時間密接，行為相同，為包括一罪。被告庚○○前於九十五
    年間因詐欺案件，經本院以九十五年度訴字第四三六號判處
    有期徒刑五月確定，復經本院以九十六年度聲減字第四六二
    四號裁定減為二月又十五日確定，甫於九十六年十月二十一
    日有期徒刑執行完畢，有臺灣高等法院被告前案紀錄表一份
    在卷可稽，被告於有期徒刑執行完畢後，五年內故意再犯本
    案最重本刑有期徒刑以上之罪，應依刑法第四十七條第一項
    累犯之規定加重其刑。庚○○於有偵查權限之機關尚未知悉
    其為附表編號二、三、四、五、六、七、八之犯行前，即向
    臺北縣政府警察局新莊分局員警自承犯罪而接受裁判，爰依
    刑法第六十二條之規定就其該部分犯行減輕其刑，並先加後
    減之。爰分別審酌被告庚○○前有麻藥、竊盜、偽造文書、
    詐欺、毒品等累累前科，素行不佳，有前揭前案紀錄表在卷
    可稽，甫經有期徒刑執行完畢未久，竟又再犯本案，顯示先
    前徒刑之執行，尚未收矯治、警惕之效，被告身強體健，不
    思循正途賺取所需，竟旋即再度犯罪，致眾多被害人嚴重財
    物之損失，所為對社會治安所生危害重大，致人人自危，不
    容輕縱；被告癸○○前有竊盜、麻藥、妨害兵役、竊盜、贓
    物等前科，有臺灣高等法院前按紀錄表一份在可查，素行欠
    佳，前因贓物案件，經台灣士林地方法院於九十六年三月二
    十三日以九十五年度簡字第五一八號判處拘役五十九日，緩
    刑二年確定，於緩刑期間竟不思改過自新，再次犯贓物罪，
    對被害人所生危害非輕，兼衡被告庚○○於犯後自知法網難
    逃，迭於警詢、偵查及本院審理時均坦承犯行，被告癸○○
    於警詢、偵查及本院初訊時均否認犯行，飾詞圖卸，嗣後終
    知事證明確而坦承犯行，且已歸還部分贓物予被害人等一切
    情狀，分別量處如主文所示之刑，並就癸○○部分諭知如易
    科罰金之折算標準，就庚○○部分定其應執行之刑，以示警
    懲。被告庚○○為附表編號二、三、四、七、八犯行所用之
    鑰匙、扳手、一字螺絲起子各一支均未扣案，亦未經檢察官
    舉證，既不能證明屬於被告所有，亦不能證明其存在，爰均
    不為沒收之諭知，附此敘明。
三、被告庚○○另涉於九十七年五月十三日至己○○開設之長頸
    鹿美語班行竊（偵查卷第三十六頁），此部分犯行未據起訴
    ，本院無從審酌，應由檢察官另行偵處。
據上論斷，應依刑事訴訟法第273條之1第1項、第299條第1項前
段，刑法第325條第1項、第320條第1項、第321條第1項第3款、
第325條第1項、第335條第1項、第349條第2項、第47條第1項、
第62條、第41條第1項前段、第51條第5款，刑法施行法第1條之1
，判決如主文。
本案經檢察官靳開聖到庭執行職務。
中    華    民    國    97    年    9     月    12    日
                  刑事第三庭  法  官  王偉光
上列正本證明與原本無異。
如不服本判決應於送達後十日內檢附理由向本院提出上訴狀
                              書記官  陳宥伶
中    華    民    國    97    年    9     月    12    日
附錄本案論罪科刑所引法條：
中華民國刑法第三百二十條
意圖為自己或第三人不法之所有，而竊取他人之動產者，為竊盜
罪，處五年以下有期徒刑、拘役或五百元以下罰金。
意圖為自己或第三人不法之利益，而竊佔他人之不動產者，依前
項之規定處斷。
前二項之未遂犯罰之。
中華民國刑法第三百二十一條
犯竊盜罪而有左列情形之一者，處六月以上、五年以下有期徒刑
：
一  於夜間侵入住宅或有人居住之建築物、船艦或隱匿其內而犯
    之者。
二  毀越門扇、牆垣或其他安全設備而犯之者。
三  攜帶兇器而犯之者。
四  結夥三人以上而犯之者。
五  乘火災、水災或其他災害之際而犯之者。
六  在車站或埠頭而犯之者。
前項之未遂犯罰之。
中華民國刑法第三百二十五條：
意圖為自己或第三人不法之所有，而搶奪他人之動產者，處六月
以上五年以下有期徒刑。
因而致人於死者，處無期徒刑或七年以上有期徒刑，致重傷者，
處三年以上十年以下有期徒刑。
第一項之未遂犯罰之。
中華民國刑法第三百三十五條（普通侵占罪）
意圖為自己或第三人不法之所有，而侵占自己持有他人之物者，
處五年以下有期徒刑、拘役或科或併科一千元以下罰金。
前項之未遂犯罰之。
中華民國刑法第三百四十九條
收受贓物者，處三年以下有期徒刑、拘役或五百元以下罰金。
搬運、寄藏、故買贓物或為牙保者，處五年以下有期徒刑、拘役
或科或併科一千元以下罰金。
因贓物變得之財物，以贓物論。
附表：
┌─┬───┬───┬───┬─────────┬──────┬─────┐
│編│時  間│地  點│被害人│行為態樣          │犯罪所得之物│主     文 │
│號│      │      │      │                  │            │          │
├─┼───┼───┼───┼─────────┼──────┼─────┤
│  │九十七│在臺北│甲○○│向甲○○借用車號Ｇ│車號ＧＹＢ－│庚○○犯侵│
│  │年五月│縣鶯歌│      │ＹＢ－九七五號（車│九七五號重型│占罪，累犯│
│  │上旬某│鎮鳳吉│      │主曹寶劍）重型機車│機車一輛    │，處有期徒│
│一│日    │四街二│      │，並約定一小時後歸│            │刑肆月。  │
│  │      │十一號│      │還，庚○○竟基於易│            │          │
│  │      │      │      │持有為所有之犯意，│            │          │
│  │      │      │      │拒絕歸還該機車而侵│            │          │
│  │      │      │      │占入己。          │            │          │
├─┼───┼───┼───┼─────────┼──────┼─────┤
│  │九十七│臺北縣│壬○○│以自備鑰匙（未扣案│車號ＺＶ－６│庚○○犯竊│
│  │年五月│樹林市│      │），竊取壬○○所有│４４５號自小│盜罪，累犯│
│  │一日至│三俊街│      │車號ＺＶ－６４４５│貨車一輛    │，處有期徒│
│二│十日間│大排水│      │號自小貨車，得手後│            │刑肆月。  │
│  │某日凌│溝旁  │      │，作為代步之用。  │            │          │
│  │晨零時│      │      │                  │            │          │
│  │許    │      │      │                  │            │          │
├─┼───┼───┼───┼─────────┼──────┼─────┤
│  │九十七│於桃園│乙○○│持客觀上具有危險性│紅寶石戒指一│庚○○犯攜│
│  │年五月│縣龜山│      │足供兇器使用之一字│只、天珠戒指│帶兇器竊盜│
│  │二十九│鄉豐美│      │螺絲起子一支（未扣│十五只、水晶│罪，累犯，│
│  │日凌晨│街二十│      │案），開啟乙○○所│戒指三十四只│處有期徒刑│
│  │四時三│一號  │      │經營之水晶藝品店大│、花型手鍊六│柒月。    │
│  │十分許│      │      │門之鐵捲門後，侵入│條、天珠二十│          │
│  │      │      │      │店內（侵入建築物部│顆、招財貓三│          │
│三│      │      │      │分未據告訴），再將│個、電子秤一│          │
│  │      │      │      │方形展示櫃玻璃敲破│臺、聚寶盆二│          │
│  │      │      │      │（毀損部分未據告訴│個、瑪瑙聚寶│          │
│  │      │      │      │）行竊，得手後逃逸│盆四個、金箔│          │
│  │      │      │      │。                │框五個及現金│          │
│  │      │      │      │                  │新臺幣（以下│          │
│  │      │      │      │                  │同）四百元（│          │
│  │      │      │      │                  │價值共計四萬│          │
│  │      │      │      │                  │五千元）    │          │
├─┼───┼───┼───┼─────────┼──────┼─────┤
│  │九十七│臺北縣│子○○│持客觀上具有危險性│車牌號碼六Ｈ│庚○○犯攜│
│  │年六月│板橋市│      │足供兇器使用之扳手│Ｒ－六九五號│帶兇器竊盜│
│四│一日下│吳鳳路│      │一支（未扣案），竊│重型機車車牌│罪，累犯，│
│  │午六時│九十巷│      │取子○○所有車牌號│一面        │處有期徒刑│
│  │許    │三號前│      │碼六ＨＲ－六九五號│            │肆月。    │
│  │      │      │      │重型機車車牌一面。│            │          │
├─┼───┼───┼───┼─────────┼──────┼─────┤
│  │九十七│臺北縣│丁○○│庚○○於竊得六ＨＲ│現金三千元、│庚○○犯搶│
│  │年六月│新莊市│      │－六九五號重型機車│身分證、健保│奪罪，累犯│
│  │三日晚│中正路│      │車牌後即懸掛在車號│卡、行照、大│，處有期徒│
│  │間六時│新建巷│      │ＧＹＢ－九七五號之│眾銀行提款卡│刑柒月。  │
│  │四十分│二十八│      │機車上，騎乘上開機│、悠遊卡各一│          │
│五│許    │弄四十│      │車，見丁○○獨自行│張、型號為Ｏ│          │
│  │      │一之一│      │走在巷內，自後方搶│Ｋi八五之手 │          │
│  │      │號前  │      │奪丁○○所有皮包一│機一支、雨傘│          │
│  │      │      │      │個，得手後逃逸。  │一支、筆記本│          │
│  │      │      │      │                  │一本、金戒指│          │
│  │      │      │      │                  │二只        │          │
├─┼───┼───┼───┼─────────┼──────┼─────┤
│  │九十七│桃園縣│辛○○│趁辛○○所經營之元│白長壽香菸三│庚○○犯竊│
│  │年六月│龜山鄉│      │成行商店之鐵門未上│條、硬長壽香│盜罪，累犯│
│  │六日上│萬壽路│      │鎖之際，徒手擅自打│菸三條、大衛│，處有期徒│
│  │午五時│一段三│      │開鐵門侵入店內（侵│杜夫香菸二條│刑柒月。  │
│  │五十分│百六十│      │入建築物部分，未據│、十號長壽二│          │
│六│許    │三號  │      │告訴），徒手竊取廖│條、七星香菸│          │
│  │      │      │      │文成所有之財物，得│五條、精工牌│          │
│  │      │      │      │手後逃逸。        │手錶一只、Ｎ│          │
│  │      │      │      │                  │ＯＫＩＡ手機│          │
│  │      │      │      │                  │一支、現金九│          │
│  │      │      │      │                  │千五百元（價│          │
│  │      │      │      │                  │值共計三萬五│          │
│  │      │      │      │                  │千元）      │          │
├─┼───┼───┼───┼─────────┼──────┼─────┤
│  │九十七│臺北市│丙○○│持客觀上具有危險性│車號號碼三○│庚○○犯攜│
│  │年六月│漢中街│      │足供兇器使用之扳手│二－ＣＧ號重│帶兇器竊盜│
│  │六日晚│、內江│      │一支（未扣案），竊│型機車車牌一│罪，累犯，│
│七│間四時│街口  │      │取丙○○所有之車號│面          │處有期徒刑│
│  │許    │      │      │號碼三○二－ＣＧ號│            │肆月。    │
│  │      │      │      │重型機車車牌一面，│            │          │
│  │      │      │      │得手後逃逸。      │            │          │
├─┼───┼───┼───┼─────────┼──────┼─────┤
│  │九十七│臺北縣│戊○○│攜帶客觀上具有危險│手錶二百五十│庚○○犯攜│
│  │年六月│板橋市│      │性足供兇器使用之扳│只（價值約七│帶兇器竊盜│
│  │八日上│南雅東│      │手一支（未扣案），│十萬元）、宏│罪，累犯，│
│  │午九時│路八號│      │撬開鐵捲門後，侵入│碁廠牌筆記型│處有期徒刑│
│八│三十分│一樓之│      │店內（涉嫌侵入建築│電腦一臺（價│捌月。    │
│  │許    │勝利生│      │物部分，未據告訴）│值約二萬元）│          │
│  │      │活百貨│      │，竊取戊○○所管領│、ＳＯＮＹ廠│          │
│  │      │      │      │之財物，得手後逃逸│牌數位相機一│          │
│  │      │      │      │。                │臺（價值一萬│          │
│  │      │      │      │                  │五千元）    │          │
├─┼───┼───┼───┼─────────┼──────┼─────┤
│  │九十七│臺北縣│黃玉枝│駕駛車牌號碼ＧＹＢ│內有現金八萬│庚○○犯搶│
│  │年六月│新莊市│      │－九七五號機車（懸│元、面額十萬│奪罪，累犯│
│  │十四日│新樹路│      │掛三○二－ＣＧＥ號│元支票一張、│，處有期徒│
│  │上午四│六百九│      │車牌），見黃玉枝獨│存摺一本、身│刑壹年。  │
│  │時十分│十九巷│      │自行走，從後方徒手│分證、健保卡│          │
│九│許    │十四弄│      │搶奪黃玉枝所有皮包│各一張      │          │
│  │      │十號前│      │一個，得手後，離去│            │          │
│  │      │      │      │之際旋經黃玉枝之兒│            │          │
│  │      │      │      │子徐志億發現後趨前│            │          │
│  │      │      │      │制止逮捕，庚○○則│            │          │
│  │      │      │      │掙脫逃逸，將所搶之│            │          │
│  │      │      │      │皮包遺留在現場。  │            │          │
└─┴───┴───┴───┴─────────┴──────┴─────┘


司法院資訊處製作；財團法人民間司法改革基金會備份。
